---
title: "B2.592_TFM_Análisis de negocio_Eduard Abella Curiel"
author: "Eduard Abella Curiel"
date: "26 abril de 2019"
output: html_document
---

Este es el repositorio dónde se encuentra el código del Trabajo Final de Máster de Eduard Abella Curiel.


__- Se procede a leer el data set, y se guarda en la variable d.Al final del pre-procesado, se guardarán los cambios en la variable x. De esta manera, se dispondrá de la variable d con los datos iniciales.__

```{r}
library("readxl")
x<-read_excel("TFM_Telco Churn dataset.xlsx")
x <- as.data.frame(x)
d <- x
```

__- Se obtiene una visión general de los campos que forman el data set.__

```{r}
head(d)
summary (d)
```

__- Se realizan tareas de limpieza de datos:__

```{r}
## 1. Caracteres a factores.

for (i in 1:ncol(x)) {
  
  if(class(x[,i])=="character") {x[,i] <- as.factor(x[,i])}
  
}

  x[,3] <- as.factor(x[,3])

## Eliminar filas con missings values.
  
  x <- x[complete.cases(x),]

## Eliminar columnas con información igual per a todos los individuos (phone service) y columna CustomerID.
  
  x <- x[,-c(1,7)]
  
## Pasar de totales a datos mensuales.
  
 
  for (i in 19:30) {
    
    x[,i] <- x[,i]/x[,5]
  }
  
## Cambio de nombres de columnas.
  
  names(x)[19:30] <- c("AvgMessages", "AvgDayMinutes", "AvgDayCalls", "AvgEveMinutes", "AvgEveCalls", "AvgNightMinutes", "AvgNightCalls", "AvgIntlMinutes", "AvgIntlCalls", "AvgCsCalls", "AvgCall", "AvgRevenue")
```

Podemos observar que el % de Yes (%) es considerablemnte inferior al NO (%). Por lo tanto, se puede dar la posibilidad que el algoritmo sobreestimará la categoria mayoritaria, en este caso NO.


__- Dependencia entre variables numéricas y Churn:__

```{r}
##tenure
t.test(tenure~Churn, data=x)
## Si p-value < 0,05, puedo rechazar la H0, por lo que la variable tenure es dependiente del churn, por lo que NO la puedo eliminar de mi análisis.
 
##AvgMessages
t.test(AvgMessages~Churn, data=x)
## Si p-value < 0,05, puedo rechazar la H0, por lo que la variable AvgMessages es dependiente del churn, por lo que NO la puedo eliminar de mi análisis.
 
##AvgDayMinutes
t.test(AvgDayMinutes~Churn, data=x)
## Si p-value < 0,05, puedo rechazar la H0, por lo que la variable AvgDayMinutes es dependiente del churn, por lo que NO la puedo eliminar de mi análisis.
 
##AvgDayCalls
t.test(AvgDayCalls~Churn, data=x)
## Si p-value < 0,05, puedo rechazar la H0, por lo que la variable AvgDayCalls es dependiente del churn, por lo que NO la puedo eliminar de mi análisis.

 ##AvgEveMinutes
t.test(AvgEveMinutes~Churn, data=x)
## Si p-value < 0,05, puedo rechazar la H0, por lo que la variable AvgEveMinutes es dependiente del churn, por lo que NO la puedo eliminar de mi análisis.

 ##AvgEveCalls
t.test(AvgEveCalls~Churn, data=x)
## Si p-value < 0,05, puedo rechazar la H0, por lo que la variable AvgEveCalls es dependiente del churn, por lo que NO la puedo eliminar de mi análisis.

 ##AvgNightMinutes
t.test(AvgNightMinutes~Churn, data=x)
## Si p-value < 0,05, puedo rechazar la H0, por lo que la variable AvgNightMinutes es dependiente del churn, por lo que NO la puedo eliminar de mi análisis.

 ##AvgNightCalls
t.test(AvgNightCalls~Churn, data=x)
## Si p-value < 0,05, puedo rechazar la H0, por lo que la variable AvgNightCalls es dependiente del churn, por lo que NO la puedo eliminar de mi análisis.

 ##AvgIntlMinutes
t.test(AvgIntlMinutes~Churn, data=x)
## Si p-value < 0,05, puedo rechazar la H0, por lo que la variable AvgIntlMinutes es dependiente del churn, por lo que NO la puedo eliminar de mi análisis.

 ##AvgIntlCalls
t.test(AvgIntlCalls~Churn, data=x)
## Si p-value < 0,05, puedo rechazar la H0, por lo que la variable AvgIntlCalls es dependiente del churn, por lo que NO la puedo eliminar de mi análisis.

 ##AvgCsCalls
t.test(AvgCsCalls~Churn, data=x)
## Si p-value < 0,05, puedo rechazar la H0, por lo que la variable AvgCsCalls es dependiente del churn, por lo que NO la puedo eliminar de mi análisis.

 ##AvgCall
t.test(AvgCall~Churn, data=x)
## Si p-value < 0,05, puedo rechazar la H0, por lo que la variable AvgCall es dependiente del churn, por lo que NO la puedo eliminar de mi análisis.

 ##AvgRevenue
t.test(AvgRevenue~Churn, data=x)
## Si p-value < 0,05, puedo rechazar la H0, por lo que la variable AvgRevenue es dependiente del churn, por lo que NO la puedo eliminar de mi análisis.

```
CONCLUSIÓN: no se puede eliminar ninguna columna.


__- Dependencia entre variables categóricas y Churn:__

```{r}
##gender
table(x$Churn, x$gender)
chisq.test(table(x$Churn, x$gender))
## p-value > 0,05, no puedo rechazar la H0, por lo que la variable gender es independiente del churn, por lo que la puedo eliminar de mi análisis.

##SeniorCitizen
table(x$Churn, x$SeniorCitizen)
chisq.test(table(x$Churn, x$SeniorCitizen))
## Si p-value < 0,05, puedo rechazar la H0, por lo que la variable SeniorCitizen es dependiente del churn, por lo que NO la puedo eliminar de mi análisis.

##MaritalStatus
table(x$Churn, x$MaritalStatus)
chisq.test(table(x$Churn, x$MaritalStatus))
## Si p-value < 0,05, puedo rechazar la H0, por lo que la variable MaritalStatus es dependiente del churn, por lo que NO la puedo eliminar de mi análisis.

##Dependents
table(x$Churn, x$Dependents)
chisq.test(table(x$Churn, x$Dependents))
## Si p-value < 0,05, puedo rechazar la H0, por lo que la variable Dependents es dependiente del churn, por lo que NO la puedo eliminar de mi análisis.

##MultipleLines
table(x$Churn, x$MultipleLines)
chisq.test(table(x$Churn, x$MultipleLines))
## Si p-value < 0,05, puedo rechazar la H0, por lo que la variable MultipleLines es dependiente del churn, por lo que NO la puedo eliminar de mi análisis.

##InternetService
table(x$Churn, x$InternetService)
chisq.test(table(x$Churn, x$InternetService))
## Si p-value < 0,05, puedo rechazar la H0, por lo que la variable InternetService es dependiente del churn, por lo que NO la puedo eliminar de mi análisis.

##OnlineSecurity
table(x$Churn, x$OnlineSecurity)
chisq.test(table(x$Churn, x$OnlineSecurity))
## Si p-value < 0,05, puedo rechazar la H0, por lo que la variable OnlineSecurity es dependiente del churn, por lo que NO la puedo eliminar de mi análisis.

##OnlineBackup
table(x$Churn, x$OnlineBackup)
chisq.test(table(x$Churn, x$OnlineBackup))
## Si p-value < 0,05, puedo rechazar la H0, por lo que la variable OnlineBackup es dependiente del churn, por lo que NO la puedo eliminar de mi análisis.

##DeviceProtection
table(x$Churn, x$DeviceProtection)
chisq.test(table(x$Churn, x$DeviceProtection))
## Si p-value < 0,05, puedo rechazar la H0, por lo que la variable DeviceProtection es dependiente del churn, por lo que NO la puedo eliminar de mi análisis.

##TechSupport
table(x$Churn, x$TechSupport)
chisq.test(table(x$Churn, x$TechSupport))
## Si p-value < 0,05, puedo rechazar la H0, por lo que la variable TechSupport es dependiente del churn, por lo que NO la puedo eliminar de mi análisis.

##StreamingTV
table(x$Churn, x$StreamingTV)
chisq.test(table(x$Churn, x$StreamingTV))
## Si p-value < 0,05, puedo rechazar la H0, por lo que la variable StreamingTV es dependiente del churn, por lo que NO la puedo eliminar de mi análisis.

##StreamingMovies
table(x$Churn, x$StreamingMovies)
chisq.test(table(x$Churn, x$StreamingMovies))
## Si p-value < 0,05, puedo rechazar la H0, por lo que la variable StreamingMovies es dependiente del churn, por lo que NO la puedo eliminar de mi análisis.

##Contract
table(x$Churn, x$Contract)
chisq.test(table(x$Churn, x$Contract))
## Si p-value < 0,05, puedo rechazar la H0, por lo que la variable Contract es dependiente del churn, por lo que NO la puedo eliminar de mi análisis.

##PaperlessBilling
table(x$Churn, x$PaperlessBilling)
chisq.test(table(x$Churn, x$PaperlessBilling))
## Si p-value < 0,05, puedo rechazar la H0, por lo que la variable PaperlessBilling es dependiente del churn, por lo que NO la puedo eliminar de mi análisis.

##PaymentMethod
table(x$Churn, x$PaymentMethod)
chisq.test(table(x$Churn, x$PaymentMethod))
## Si p-value < 0,05, puedo rechazar la H0, por lo que la variable PaymentMethod es dependiente del churn, por lo que NO la puedo eliminar de mi análisis.

##InternationalPlan
table(x$Churn, x$InternationalPlan)
chisq.test(table(x$Churn, x$InternationalPlan))
## Si p-value < 0,05, puedo rechazar la H0, por lo que la variable InternationalPlan es dependiente del churn, por lo que NO la puedo eliminar de mi análisis.

##VoiceMailPlan
table(x$Churn, x$VoiceMailPlan)
chisq.test(table(x$Churn, x$VoiceMailPlan))
## Si p-value < 0,05, puedo rechazar la H0, por lo que la variable VoiceMailPlan es dependiente del churn, por lo que NO la puedo eliminar de mi análisis.
```

CONCLUSIÓN: sólo se puede eliminar la variable Gender.

__- Se procede a eliminar la columna gender y guardar el data set en una variable nueva (m):__

```{r}
m <- x[,-1]
```

__CLUSTERIZACIÓN__
__- Se procede a instalar el paquete "clustMixType".__

```{r}
install.packages("clustMixType")
library(clustMixType)
```

__- En primer lugar, se procede a decidir el número de clústers adecuado para el data set. Por este motivo, se calcula la variabilidad INTRA clústers para diferentes k’s (número de clústers).__

```{r}
c <- m
tot.withinss <- numeric(10)
for (i in 1:10) {
  set.seed(1)
kpres <- kproto(c, i)
tot.withinss[i] <- kpres$tot.withinss
}
```

__- Se divide la variabilidad ENTRE clústers (TOTAL – INTRA) entre la variabilidad TOTAL para obtener una medida entre 0 y 1 que indique el porcentaje de la variabilidad TOTAL es variabilidad ENTRE grupos (como más alta mejor).__

```{r}
prop.withinss <- numeric(10)
for(i in 1:10) {
prop.withinss[i] <- ((tot.withinss[1]-tot.withinss[i])/(tot.withinss[1]))
}
plot(prop.withinss, type="l", main="Variabilidad intra clústers para diferentes valores de k", ylab="Variabilidad intra clústers", xlab="k")
```

__- A partir del gráfico anterior, se observa como a partir de k=3 la variabilidad intra se reduce muy lentamente y, por lo tanto, coger un clúster adicional no mejora mucho la diferenciación entre clústers. Entonces, siguiendo la lógica del Elbow Method, se selecciona k=3.__


__- Se procede a la clusterización para k=3.__
```{r}
set.seed(1)
kdef <- kproto(c, 3)

## Se añade el clúster a cada cliente a la BBDD

m <- cbind(c, "Cluster"=kdef$cluster)

## Definición de clústers:
## Para las varibles numéricas:
tabla_num <- aggregate(cbind(tenure  , AvgMessages , AvgDayMinutes , AvgDayCalls , AvgEveMinutes , AvgEveCalls , AvgNightMinutes , AvgNightCalls , AvgIntlMinutes , AvgIntlCalls , AvgCsCalls , AvgCall , AvgRevenue)~Cluster, data=m ,FUN="mean")
tabla_num

## Para las varibles categóricas:
summary(kdef)

```
__Relfexión: parece que la empresa ha ofrecido un bono o algo por el estilo: la gente lo ha aprovechado y se ha ido__


__PREDICCIÓN__
__- Se procede a instalar el paquete "randomForest".__
```{r}
install.packages("randomForest")
library(randomForest)
```

__- Se utilizaran un 70% de los datos para el entrenamiento del algoritmo de predicción y el 30% restante para el test.__

```{r}
set.seed(1)
train <- sample(1:nrow(m), rep=F, size=round((2/3)*nrow(m)))
test<- which(!1:3328%in%train)

m.train <- m[train,]
m.test <- m[test,]
```

__- Se ejecuta el random Forest y se extrae la matriz de confusión.__

```{r}
set.seed(11)
z <- randomForest(Churn ~., data=m.train)
prediccions <- predict(z,m.test)
```

__- Se extrae la matriz de confución__
```{r}
table(m.test[,30],prediccions)
```

__Reflexión: Cuando se afirma que un cliente se va, se tiene un 65% de acierto. Cuando realmente se van (según los datos), se tiene un 65/(65+92)% de predecirlo. El algoritmo tiende a asignar individuos a la categoria mayoritaria. Por este motivo, cuando se predice que sí se van se acierta normalemnte. Pero cuando realmente es que sí, no los identificas en muchas ocasiones.__
__Si el algoritmo ve un perfil de YES muy claro, lo predecirá bien. Pero ante la duda, lo clasificará como No y entonces estará dejando escapar individuos correspondiente a Yes.__



